【裁判字號】    91,小抗,1
【裁判日期】    920206
【裁判案由】    裁處證人罰鍰
【裁判全文】
臺灣臺東地方法院民事裁定  九十一年度小抗字第一號
    抗  告  人  甲○
右抗告人對於本院成功簡易庭民國九十一年七月二十六日所為裁定（九十一年度成小
字第一三號），提起抗告，本院裁定如左：
    主      文
原裁定廢棄。
    理      由
一、按證人受合法通知，無正當理由而不到場者，法院始得以裁定處以新台幣三萬元
    以下之罰鍰，民事訴訟法第三百零三條第一項定有明文。
二、抗告意旨略以：抗告人原服務於台灣新生報社，於民國八十二年三月三日屆齡退
    休，退休之後因脊椎長有骨刺等疾病，一直輾轉病榻，並於九十一年六月四日進
    入慈濟醫院住院檢查，同年六月六日出院，且繼續門診服藥，然因病痛未減輕，
    再於同年月二十七日赴台北市中興醫院住院治療，由主治醫師林木棟施神經阻斷
    術，七月二日出院後不料疼痛加厲，九月四日又赴桃園文禾骨科診所求診，由游
    文和醫師動雷射切除術，病痛始稍為減輕，但仍在花蓮市中醫診所繼續進行復建
    ，故抗告人年紀老邁，又受骨刺疾病折磨而不良於行，鈞院九十一年七月二十五
    日出庭通知書復因孩童代收疏未轉知，致未能長途跋涉到鈞院出庭作證，絕無忽
    視鈞院通知之意，抗告人並非無正當理由不到庭，原裁定科處證人罰鍰，適用法
    規有所不當，應予廢棄等語。
三、經查，抗告人主張：伊原服務於台灣新生報社，於八十二年三月三日屆齡退休，
    退休之後因脊椎長有骨刺等疾病，一直輾轉病榻，並於九十一年六月四日進入慈
    濟醫院住院檢查，同年月六日出院，且繼續門診服藥，然因病痛未減輕，再於同
    年月二十七日赴台北市中興醫院住院治療，由主治醫師林木棟施神經阻斷術，直
    至七月二日出院等情，業據其提出台灣新生報社函、台灣新生報業股份有限公司
    公務人員一次退休金證明書、財團法人佛教慈濟綜合醫院診斷證明書、臺北市立
    中興醫院乙種診斷證明書為證，自堪信為真實。又抗告人係十七年三月三日出生
    ，住花蓮縣花蓮市○○路二七三巷一弄三十二號，於原審通知出庭作證日即九十
    一年七月二十五日，已為七十四歲之高齡，並因上開疾病住院治療至九十一年七
    月二日，已如前述，則抗告人主張：抗告人年紀老邁，又受骨刺疾病折磨而不良
    於行，致未能長途跋涉於九十一年七月二十五日到院出庭作證等語，應為可採，
    是抗告人並非無正當理由不到庭，揆諸首開說明，原裁定科處抗告人罰鍰，其適
    用法規顯有所不當，抗告人據此請求將原裁定廢棄，為有理由，爰裁定如主文。
五、依民事訴訟法第四百三十六條之三十二第三項、第四百九十二條第二項，裁定如
    主文。
中      華      民      國    九十二    年      二      月    六        日
                                臺灣台東地方法院民事庭
~B審判長法官  李昆曄
~B法      官  徐文瑞
~B法      官  林永村
右為正本係照原本作成
本件不得抗告
中      華      民      國    九十二    年      二      月    六        日
~B法院書記官  李春菊


司法院資訊處製作；財團法人民間司法改革基金會備份。
